【裁判字號】    95,訴,701
【裁判日期】    950425
【裁判案由】    毒品危害防制條例
【裁判全文】
臺灣高雄地方法院刑事判決              95年度訴字第701 號
    公  訴  人  臺灣高雄地方法院檢察署檢察官
    被      告  乙○○
上列被告因毒品危害防制條例案件，經檢察官提起公訴（94年度
毒偵字第9767號、95年度毒偵字第203 號），被告經訊問後為有
罪之陳述，本院合議庭裁定由受命法官獨任進行簡式審判程序，
並判決如下：
    主  文
乙○○連續施用第一級毒品，累犯，處有期徒刑壹年，扣案海洛
因貳包（淨重分別為零點壹零、零點捌公克，另含沾有海洛因
殘渣之包裝袋重分別為零點壹玖、零點壹捌公克）沒收銷燬之。
注射針筒貳支沒收。
    事實及理由
一、本件被告乙○○所犯係死刑、無期徒刑、最輕本刑為3 年以
    上有期徒刑以外之罪，其於準備程序中就被訴事實為有罪之
    陳述，經審判長告知簡式審判程序之旨，並聽取公訴人及被
    告之意見後，本院合議庭認宜進行簡式審判程序，依刑事訴
    訟法第273 條之1 第1 項規定，合議裁定由受命法官獨任進
    行簡式審判程序，合先敘明。
二、乙○○曾於民國83年間因肅清煙毒條例等案件，經法院裁判
    處有期徒刑3 年9 月確定，甫於94年8 月17日執行完畢。另
    因施用毒品案件，經本院90年度毒聲字第2473號裁定送強制
    戒治，於91年9 月16日停止戒治釋放出監。詎仍不知悔改，
    未戒除毒癮，明知海洛因為毒品危害防制條例第2 條第2 項
    第1 款明定之第一級毒品，不得施用或持有，仍於前述強制
    戒治完畢釋放後5 年內，復基於施用第一級毒品之概括犯意
    ，連續自94年10月28日起至94年11月29日19時止，連續在高
    雄縣大寮鄉○○村○○路東巷39號住處，將海洛因加水稀釋
    以針筒注射方式，施用第一級毒品。嗣分別於（一）94年11
    月1 日21時35分許，在高雄縣大寮鄉○○○路與莊敬路口，
    為警查獲，並扣得海洛因1 包（淨重0.10公克，另含沾有海
    洛因殘渣之包裝袋重0.19公克）、注射針筒2 支；（二）94
    年11月30日14時許，在高雄市○○區○○路與高速公路口，
    為警查獲，並扣得海洛因1 包（淨重0.38公克，另含沾有海
    洛因殘渣之包裝袋重0.18公克），且均經乙○○同意採尿送
    驗始知上情。案經高雄縣政府警察局林園分局報告、高雄市
    政府警察局移送臺灣高雄地方法院檢察署檢察官偵查起訴。
三、本件證據部分除補充：「法務部調查局鑑定通知書2 紙」、
    「高雄醫學大學附設中和紀念醫院檢驗報告2 紙」「被告於
    本院準備程序及審判程序中之陳述」外，餘均引用檢察官起
    訴書所載（如附件）。訊據被告對上揭事實坦承不諱，且其
    分別為警查獲時所採取之尿液，經分別送請臺灣檢驗科技股
    份有限公司、高雄市立凱旋醫院檢驗結果，均呈嗎啡陽性反
    應，此分別有臺灣檢驗科技股份有限公司94年11月18日濫用
    藥物尿液檢驗報告書1 紙、高雄市立凱旋醫院94年12月12日
    濫用藥物尿液檢驗報告書1 紙、姓名對照表2 紙附卷可查（
    見94年度毒偵字第9767號卷第24頁、95年度毒偵字第203 號
    卷第46、47頁、警卷1） 。而扣案之海洛因2 包，分別經送
    請法務部調查局鑑定，證實為第一級毒品海洛因無訛（淨重
    分別為0.10、0.38公克，另含沾有海洛因殘渣之包裝袋重分
    別為0.19、0.18公克），此分別有該局95年2 月20日、95年
    2 月13日調科壹字第220022277 、000000000 號鑑定通知書
    在卷可查（見94年度毒偵字第9767號卷第28頁、95年度毒偵
    字第203 號卷第53頁）。此外，復有扣押物品清單2 紙在卷
    可稽（見94年度毒偵字第9767號卷第21頁、95年度毒偵字第
    203 號卷第48頁），足認被告之自白與事實相符，本件事證
    明確，被告施用第一級毒品海洛因之事實，堪以認定。被告
    曾因施用毒品案件，經本院90年度毒聲字第2473號裁定送強
    制戒治，於91年9 月16日停止戒治釋放出監，其於強制戒治
    期滿後5 年內再犯本案施用毒品罪，應依法論科。
四、按海洛因為毒品危害防制條例第2 條第2 項第1 款所明定之
    第一級毒品，核被告所為，其施用海洛因之犯行，係犯同條
    例第10條第1 項之施用第一級毒品罪。被告持有海洛因後進
    而施用，其持有之低度行為，應為施用之高度行為吸收，不
    另論罪。被告多次施用第一級毒品海洛因，時間緊接，犯罪
    方法相近，且觸犯構成要件相同之罪名，為連續犯，應依刑
    法第56條之規定論以1 罪，並加重其刑。被告前因肅清煙毒
    條例等案件，經法院裁判處有期徒刑3 年9 月確定，甫於94
    年8 月17日執行完畢，此有臺灣高等法院被告前案記錄表1
    件在卷可查，其受有期徒刑執行完畢後，5 年以內再犯本案
    有期徒刑以上之罪，為累犯，應依刑法第47條規定，遞予加
    重其刑。審酌被告前因施用毒品案件，經強制戒治後，仍未
    能徹底戒絕毒品，再度施用毒品，顯見其無戒毒悔改之意，
    惟念其施用毒品，僅戕害一己之身體健康，所為尚未害及他
    人，及犯後坦承犯行態度良好等一切情狀，量處如主文所示
    之刑，以資懲儆。
五、扣案之第一級毒品海洛因2 包（淨重分別為0.10、0.38公克
    ，另含沾有海洛因殘渣之包裝袋重分別為0.19、0.18公克）
    ，經鑑定確屬第一級毒品海洛因無訛，已如前述，而沾有海
    洛因殘渣之之包裝袋2 袋，因已難與海洛因析離，自應視為
    海洛因之一部分，爰依毒品危害防制條例第18條第1 項前段
    規定宣告沒收銷燬之。至於扣案注射針筒2 支，經送高雄醫
    學大學附設中和紀念醫院檢驗，均呈海洛因陰性反應，此有
    該醫院95年3 月20日檢驗報告2 紙在卷可查（見本院卷），
    然此為被告所有，預備供犯罪所用，業經被告於本院審理中
    陳述明確（見本院95年4 月20日準備程序筆錄第2 頁），此
    應依刑法第38條第1 項第2 款沒收之，併此敘明。
據上論斷，應依刑事訴訟法第273 條之1 第1 項、第299 條第1
項前段、第310 條之2 、第454 條第2 項，毒品危害防制條例第
10條第1 項、第18條第1 項前段，刑法第11條、第56條、第47條
、第38條第1 項第2 款，判決如主文。
本案經檢察官甲○○到庭執行職務。
中    華    民    國    95    年    4     月    25    日
                  刑事第二庭    法  官  何佩陵
以上正本證明與原本無異。
如不服本判決，應於判決送達後10日內，向本院提出上訴狀。
中    華    民    國    95    年    4     月    25    日
                                書記官  張家瑜
附錄法條
毒品危害防制條例第10條第1 項
施用第一級毒品者，處 6 月以上 5 年以下有期徒刑。


司法院資訊處製作；財團法人民間司法改革基金會備份。
